臺灣臺中地方法院民事裁定　　　　　　100年度司護字第128號
聲　請　人　臺中市政府
法定代理人　胡志強
受　安置人　B721　　真實.
法定代理人　B721F　 真.
　　　　　　B721M　 真.
上列當事人聲請繼續安置事件，本院裁定如下：
    主  文
准將受安置人B721自民國一百年六月二十五日起，繼續安置個
月。
聲請程序費用由聲請人負擔。
    理  由
一、本件聲請意旨略以：受安置人B721（為未滿十二歲之兒童，
    依兒童及少年福利法第四十六條規定『不得揭露足以識別兒
    童及少年身分之資訊』，真實姓名年籍詳卷對照表）之父母
    於民國一００年一月十一日離婚，受安置人之生母現已入監
    服刑，而受安置人之法律上生父因受安置人非其親生子女而
    不願負擔照顧責任，受安置人生母原將受安置人托付褓母照
    顧，但該褓母無經濟能力，乃將受安置人交還受安置人生母
    娘家，現因受安置人娘家家人年事已高，無法給予受安置人
    妥善照顧，聲請人業於同年六月二十二日緊急安置受安置人
    於安置機構，並通知法定代理人。因受安置人親屬之照顧意
    願及功能仍須評估，其他親屬亦無法繼續協助照顧受安置人
    ，為提供受安置人較為安全、關愛之生活環境，爰依兒童及
    少年福利法第三十七條第二項規定，聲請准予裁定將受安置
    人繼續安置三個月等語，並提出臺中市家庭暴力及性侵害防
    治中心個案訪視處理建議表及戶籍謄本各一份為證。
二、按兒童及少年有下列各款情形之一，非立即給予緊急保護、
    安置或為其他處分，其生命、身體或自由有立即之危險或危
    險之虞者，直轄市、縣（市）主管機關應予緊急保護、安置
    或為其他必要之處置：(一)兒童及少年未受適當之養育或照顧
    (二)兒童及少年有立即接受診治之必要，而未就醫者。(三)兒童
    及少年遭遺棄、身心虐待、買賣、質押、被強迫或引誘從事
    不正當之行為或工作者。(四)兒童及少年遭受其他迫害，非立
    即安置難以有效保護者；直轄市、縣（市）主管機關依前條
    規定緊急安置時，應即通報當地地方法院及警察機關，並通
    知兒童及少年之父母、監護人。但其無父母、監護人或通知
    顯有困難時，得不通知之。緊急安置不得超過七十二小時，
    非七十二小時以上之安置不足以保護兒童及少年者，得聲請
    法院裁定繼續安置。繼續安置以三個月為限，必要時，得聲
    請法院裁定延長之。兒童及少年福利法第三十六條第一項、
    第三十七條第一、二項分別定有明文。
三、經查：聲請人主張之事實，業據提出與其所述情節相符之上
    揭證物在卷可稽，堪信為真實。另經社工訪視之結果略以：
    受安置人為其生母於婚姻狀態下與其他男子所生，生母於今
    年一月間與法律上生父離婚，離婚後法律上生父不願照顧受
    安置人，疑似事實上生父者目前也在監獄服刑，無法照顧受
    安置人。受安置人生母因販毒入獄服刑十七年，在入獄前將
    受安置人託付蕭姓褓母照顧。蕭姓褓母本身是單親，於今年
    四月底甫生產，無法繼續照顧受安置人，故將受安置人交還
    受安置人生母娘家家人。受安置人之外公及曾外祖父母皆年
    事已高，且均無經濟收入，身體能力及經濟能力無法給予受
    安置人適當照顧，已於一００年六月二十二日緊急安置於庇
    護機構，基於兒童最佳利益及其安全保護考量，聲請裁定將
    案主繼續安置三個月等情，此有臺中市家庭暴力及性侵害防
    治中心個案訪視處理建議表附卷可按。本院審酌受安置人尚
    年幼，亟需父母親之關懷照顧，然受安置人生父母無法盡保
    護及照顧之責，且無其他親屬能給予受安置人良好成長環境
    ，受安置人無法受有適當之養育及照顧，其需安置之原因並
    未消滅。是為提供受安置人較為安全、關愛之生活教養環境
    ，自應再繼續安置受安置人，妥予保護。從而，依前揭法條
    規定，聲請人所為之上開聲請，核無不合，應予准許。
四、依非訟事件法第二十一條第一項前段，裁定如主文。
中    華    民    國   100    年    6     月    24    日
                  家事法庭      司法事務官  羅欣寧
以上正本係照原本作成。
如不服本件裁定，得於裁定書送達之翌日起十日內，以書狀敘述
理由，向本庭提起抗告。
中    華    民    國   100    年    6     月    24    日
                                書  記  官  廖于萱